【裁判字號】    90,交聲,408
【裁判日期】    901130
【裁判案由】    違反道路交通管理處罰條例聲明異議
【裁判全文】
臺灣士林地方法院交通事件裁定                      九十年度交聲字第四○八號
    原處分機關  臺北巿交通事件裁決所
    異  議  人
    即受處分人  甲○○
右列異議人即受處分人因其違反道路交通管理處罰條例案件，對於台北市交通事件裁
決所九十年八月十三日所為之處分（原處分：北市裁三字第駕裁二二─ＡＢＷ九六五
七二七號），聲明異議，本院裁定如左：
    主  文
異議駁回。
    理  由
一、按道路交通管理處罰條例第五十四條第一款規定：汽車駕駛人，駕車在鐵路平交
    道有遮斷器開始放下，或警鈴已響、閃光號誌已顯示，仍強行闖越之情形者，處
    銀元二千元以上四千元以下罰鍰；並依同條例第六十三條第一項第三款規定，記
    違規點數三點。
二、原處分意旨略以：受處分人即異議人甲○○於民國九十年六月二十四日下午三時
    三十九分許，駕駛車號ＭＧ─七八七號營業小客車，在台北市○○街○○道，在
    柵欄已放下、警鈴已響，闖越平交道，經警當場攔停舉發，依據道路交通管理處
    罰條例第五十四條第一款之規定，裁處罰鍰新台幣（下同）九千元並記違規點數
    三點。
三、聲明異議意旨略以：受處分人於前揭時間，雖有駕駛前開車輛行經台北市○○街
    ○○道，惟係進入平交道後，鈴聲才響、柵欄放下，因為其車輛已在平交道內，
    所以必須通過，並未闖越平交道等語。
四、經查：證人即當場舉發之警員乙○○於本院調查時證稱：「（請陳述當時情形？
    ）因為當時我與另一警員在取締排班計程車，當時距平交道不遠，我們是站在對
    向車道取締，因為當時有聽到鈴聲，柵欄放下，我們有聽到一喇叭聲，然後就看
    到有一計程車進來」、「（當時鈴聲響時，柵欄放下受處分人是否已經過柵欄？
    ）鈴聲響時，他還沒有通過平交道，是在柵欄放下時，他才進入。當時在鈴聲響
    時，他沒有過柵欄。並不是如受處分人圖示之情形」、「（是否是聽到喇叭還是
    聽到鈴聲才看的？）我是聽鈴聲響時才看的，我當時是在站在昆陽街上」等語。
    證人李清水與受處分人並無仇怨，自無設詞誣陷，身觸偽證重罪之必要，其所為
    證詞應可採信。且其證稱：「（平常是否會舉發闖平交道？）這是第一次，所以
    我記得很清楚」，足認證人乙○○應無舉發錯誤之可能。是受處分人辯稱並未闖
    越平交道等語，並不可採。原處分機關據以援引上開規定，裁處罰鍰九千元，另
    計違規點數三點，並無不當，本件異議為無理由，應予駁回。
五、據上論斷，應依道路交通案件處理辦法第十九條，裁定如主文。
中      華      民      國      九十      年     十一     月    三十    日
                                   臺灣士林地方法院交通法庭
                                       法  官  劉  秉  鑫
右正本證明與原本無異。
如不服本裁定應於送達後五日內向本院提出抗告狀。
                                       書記官  徐  基  典
中      華      民      國      九十      年     十二     月     七     日


司法院資訊處製作；財團法人民間司法改革基金會備份。
